


# Adjective affixes


Order of triggers:
```
SV|ÁE|ÁI  SC  FCD WG|CSH CLEN  VHIGH|VBACK  RVSH|RLEN EA SLEN|SVSH  SVLOW
```



 **LEXICON ATTR ** for stems with only attribute form


 **LEXICON SIAHA ** for siähá


## Even-syllable stems






 **LEXICON SKELMA ** directing to X_ALGA, attr skelmâ












 **LEXICON CEPPI ** directing to X_AIGI, attr. čepis




 **LEXICON KUKKE ** directing to X_ALGE, attr. kuhes




 **LEXICON PASE ** directing to X_NJUNE via HUMO_REST, attr. pase                  

 **LEXICON HUMO ** directing to X_NJUNE via HUMO_REST, attr. humos                  



 **LEXICON UAMI ** directing to X_SAAMI, attr. uá'mi

 **LEXICON LAAMI ** directing to X_SAAMI, attr. lämis



 **LEXICON PYERI ** directing to X_KYELI, attr. pyeri



 **LEXICON HYENI ** directing to X_KYELI, attr. hyenes


 **LEXICON NUORA ** directing to X_KIELA, attr. nuora





## Odd-syllable stems

 **LEXICON NJUORAS ** directing to X_RUONAS, attr. njuorâs


 **LEXICON UAMIS ** directing to X_RUONAS, as an own group because of FCD, attr. uámi, čuámi, often used in compounds



 **LEXICON HAANIS ** directing to X_PAAVIR, attr. hänis


 **LEXICON TIMES ** directing to X_PAAVIR, attr. timmâ


 **LEXICON KIARGUS_nocomp **  like HAANIS, directing to X_PAAVIR, 


 **LEXICON HAAITIS ** directing to X_VEESKIR, attr. rähis, not in use

 **LEXICON HEEITUG ** directing to X_PAAVIR, attr. heitugis, heitugâs



 **LEXICON VAANIS ** directing to  X_PAAVIR, attr. väni

 **LEXICON NJAALGIS ** directing to NJAALGIS_COMMON, Attr. njaalgâ and njälgis

 **LEXICON RAAPIS ** directing to NJAALGIS_COMMON, Attr. räpis 

 **LEXICON NJAALGIS_COMMON ** directing to  X_KAARBIS

 **LEXICON KOSKES ** directing to  X_VEESKIR, attr. koške


 **LEXICON NJOLGES ** directing to  X_VEESKIR, attr. njolges



 **LEXICON FIIJNES **  no noun cont.lex with this pattern



 **LEXICON KOOIDAS ** directing to  X_VEESKIR, attr. koidâ


 **LEXICON SUOTAS  ** directing to  X_VEESKIR, attr. suotâs


 **LEXICON LIAGUS  ** like SUOTAS except for CSH



 **LEXICON SENES ** not fitting in X_PELES because of CSH attr. seŋes




 **LEXICON KEPPIS ** directing to X_LITTER, attr. keppâ

 **LEXICON PASTEL ** directing to X_LITTER, attr. pastelis; adj is PASTEL

 **LEXICON FISKAD ** directing to X_LITTER, attr. fiskis (fikâdis)


 **LEXICON JUOLLAD ** directing to X_EEMEED, attr, juolis, juolâdis, juolâdâs

 **LEXICON A_LITTER ** directing to X_LITTER







 **LEXICON ALMOS ** directing to X_SAJOS, attr. almos



 **LEXICON SOOHAD_nocomp ** directing to X_EEMEED, attr. sohâdis


 **LEXICON SOOHAD ** directing to X_EEMEED, attr. sohâdis



 **LEXICON MAAJEEB-COMP ** comparative lexicon


 **LEXICON PEEGGALM ** directing to X_EEMEED, attr. sohâdis








 LEXICON A_KOLME  ad hoc three syllable stem > LITTER


 **LEXICON KUBDUV ** . It doesn't fit with KAAMUV because of kubduvân, kubduvist



## Contracted stems

 **LEXICON ALKKEE  ** directing to X_TAHHEE, attr. älkkees


 **LEXICON A_IJJE  ** 


 **LEXICON PYECCEE  ** directing to X_TAHHEE, attr. pyeccee


 **LEXICON ALKKEE_COMMON ** common for ALKKEE and PYECCEE


 **LEXICON A_KAANDAS ** directing to X_KAANDAS, no attr, half congruence

 **LEXICON A_TUULAS ** directing to X_KAANDAS, no attr, half congruence


 **LEXICON STYERES ** directing to X_KAARBIS, attr. stuorrâ

 **LEXICON RIGES ** directing to X_KAARBIS, attr. riges, 3st comparision




 **LEXICON MUOTTII ** almost like KARRII, direct to it?


 **LEXICON A_VUALAAS ** 


 **LEXICON SIAMMAS ** 


 **LEXICON JIAVTAS ** 





## 4 syll stems

 **LEXICON A_KUNAGAS ** directing to  X_KUNAGAS; syeligâs, is like kunâgâs but FCD is not enough to create the comparation





 **LEXICON UANIHASJ ** directing to LAS_SUF, attr, -âš





 **LEXICON UNOHAS ** directing to LAS_SUF, attr, -is


 **LEXICON ANOLASJ ** directing to LAS_COMMON, attr, -âš
Adj - pooliitlâš: # attr. pooliitlâš; puolikongruenssi mahdollinen (#-paikat), puolikongr. asemesta SgNom.

 **LEXICON LAGAN ** directing to A_LITTER, attr. -lágán







 **LEXICON MUSTOTTEM ** pls note e > iä in sg ill; no comparation

 **LEXICON A_INDECL ** not all forms., attr = Sg. Nom.


 **LEXICON OLMOOSMETTUM **, not all forms. attr. = Sg. Nom.





## Der/Comp+Aarision


 * **LEXICON COMPe ** NUORA uses this lexicon


 * **LEXICON VVCOMPe ** ALKKEE uses this lexicon; giving älkkeb etc.



 * **LEXICON COMPclen ** NUORA uses this lexicon


 * **LEXICON CCOMPe ** STYERES and MUOTTII use this lexicon


 * **LEXICON eCOMP **


 * **LEXICON COMPo ** NJUORAS, NJAALGIS uses this lexicon


 * **LEXICON eCOMP-SUF  ** 

 * **LEXICON oCOMP-SUF  ** 


 * **LEXICON CCOMP-SUF  **  STYERES uses this lexicon


 * **LEXICON COMP-SUF  ** 



 * **LEXICON VVCOMP-SUF  ** 


 * **LEXICON COMP-SUFclen  ** 


 * **LEXICON SUP_MUS  **

 * **LEXICON SUP_MUSJ  ** majemuš


 * **LEXICON MUS **  asdf

 * **LEXICON MUSj ** SUP_MUSJ uses this lexicon, eg. majemuš


 * **LEXICON CMUS **  STYERES uses this lexicon


 * **LEXICON MOS **

 * **LEXICON MUS-SUF **

 * **LEXICON MUSj-SUF **

 * **LEXICON CMUS-SUF **



 * **LEXICON A_VUOTA  ** for derivation

 * **LEXICON FLAG_2KIELA  ** @C.NeedNoun@

 * **LEXICON A_ADV  ** for derivation





 * **LEXICON A_LAGAN  ** for derivation

 **LEXICON A_LASJ   ** 

 **LEXICON ATTR_R  **

